臺灣高等法院刑事判決　　　　　　　　93年度上易字第1748號
上　訴　人　臺灣板橋地方法院檢察署檢察官
被　　　告　丁○○
上列上訴人因被告竊盜案件，不服臺灣板橋地方法院93年度易字
第407 號，中華民國93年8 月10日第一審判決（起訴案號：臺灣
板橋地方法院檢察署93年度偵字第6466號；移送併辦案號：93年
度偵字第10044 號），提起上訴，及移送併辦（93年度偵字第12
945 號），本院判決如下：
    主  文
原判決撤銷。
丁○○連續攜帶兇器毀越安全設備竊盜，處有期徒刑壹年。
扣案機車鑰匙貳支沒收。
    事  實
一、丁○○基於意圖為自己不法所有之概括犯意，先於民國93年
    3 月24日清晨4 時許，攜帶其所有客觀上足以對人之生命、
    身體、安全構成威脅，可為兇器之尖嘴鉗一支，剪斷位於臺
    北縣永和市○○路597 巷4 號，由戊○○所經營之烤鴨店後
    方窗戶外所架設之鐵窗欄杆數根，自剪斷之鐵窗縫隙內翻越
    該鐵窗及窗戶等安全設備而進入戊○○前揭烤鴨店內（無人
    臺幣（下同）4000餘元等財物，得手後自原鐵窗縫隙翻逃離
    去；復於同日清晨5 時許，攜帶上開尖嘴鉗一支，剪斷位於
    前揭戊○○所經營之烤鴨店同址另側，由丙○○所經營之檳
    榔攤（烤鴨店與檳榔攤均位於同址建物內，而以木板相隔間
    ，內部不互通）洗手間氣窗外所架設之鐵窗欄杆數根，自剪
    斷之鐵窗縫隙內翻越該鐵窗及氣窗等安全設備而進入丙○○
    前揭檳榔攤內（無人居住其內），竊取丙○○所有之零錢計
    約12000 元，得手後亦循原鐵窗縫隙翻逃離去；嗣因丙○○
    察覺遭竊後，經由某不詳姓名目擊者之描述，而於同日晚間
    8 時許，前往丁○○位於臺北縣中和市○○街164 巷7 號1
    樓住處質問丁○○，丁○○始將所竊得之即可拍相機一台、
    10 元 硬幣126 枚、5 元硬幣20枚及1 元硬幣362 枚等財物
    交出（起訴書贅載另查獲作案用之尖嘴鉗一支），並由丙○○將之帶往警局交由警員處理而循線查獲上情。丁○○於為
    警查獲翌日（93年3 月25日）交保獲釋後，再承前揭竊盜之
    概括犯意，於同年5 月20日清晨6 時許，在臺北縣中和市○○路160 號前，持其所有之機車鑰匙一支，發動停放於該處
    路邊之乙○○所有、車牌號碼為ＱＵ3 ─317 號之輕型機車
    一輛而竊取之，得手後將該機車改懸掛其原先使用之ＱＴＯ
    ─780 號機車號牌，供己騎乘代步之用；嗣於同年6 月15日
    上午11時30分許，丁○○騎乘上開竊得之機車行經臺北縣中
    和市○○路、安和路路口處時，為警臨檢而將其查獲，並扣
    得其所有之機車鑰匙一支；其復於93年8 月8 日上午9 時許
    ，在台北縣中和市○○路203 巷7 號前，以自備之鑰匙插入
    機車之電門，竊取甲○○所有之車牌號碼ＳＨ8 ─572 號輕
    型機車一輛，得手後將該機車改懸掛其原先使用之ＱＴＯ─
    780 號機車號牌，供己騎乘代步之用；嗣於同年8 月12日下
    午6 時許，丁○○騎乘上開竊得之機車行經臺北縣中和市○○街164 巷7 號前時，為警臨檢而將其查獲，並扣得其所有
    之機車鑰匙一支。
二、案經臺北縣政府警察局永和分局報請臺灣板橋地方法院檢察
    署檢察官偵查起訴，及臺北縣政府警察局中和分局報請臺灣
    板橋地方法院檢察署檢察官偵查後移送併案審理。
    理  由
一、右揭事實，業據被告丁○○於偵查及原審審理時坦白承認，
    核與告訴人戊○○、被害人丙○○、乙○○於偵查中及原審
    訊問時、暨被害人甲○○於警詢中所指訴之情節相符，並有
    告訴人戊○○、被害人乙○○、甲○○所出具之贓物認領保
    管單各一紙、現場照片、車牌號碼ＱＵ三─三一七號輕型機
    車之車輛竊盜資料個別查詢報表一紙、車牌號碼ＳＨ8 ─57
    2 號輕型機車尋獲電腦輸入單等在卷可稽，及機車鑰匙二支
    扣案可資佐證，足認被告前開自白，核與事實相符。本件事
    證明確，被告犯行堪以認定，自應依法論科。
二、核被告所為，係犯刑法第三百二十一條第一項第二款、第三
    款（起訴書贅載第一款）之攜帶兇器毀越安全設備竊盜罪、
    同法第三百二十條第一項之竊盜罪。被告前後四次竊盜犯行
    ，時間緊接，所犯係基本犯罪構成要件相同之罪，顯係基於
    概括之犯意反覆為之，為連續犯，應依刑法第五十六條規定
    ，以一情節較重之攜帶兇器毀越安全設備竊盜罪論，並依法
    加重其刑；公訴人雖未就被告竊取被害人乙○○前述車牌號
    瑪ＱＵ三─三一七號輕型機車及竊取甲○○所有之車牌號碼
    ＳＨ8 ─572 號輕型機車之竊盜犯行提起公訴，惟被告此部
    分竊盜犯行，與前揭經起訴論罪之其餘竊盜犯行間，既有連
    續犯之裁判上一罪關係，為起訴之效力所及，復經檢察官移
    自得併予審究，附此敘明。
三、原審據以論科，固非無見。惟原審就被告竊取上揭被害人甲○○所有之機車部分未及審理，自有未合。檢察官上揭請求
    撤銷改判，為有理由，自應由本院撤銷原審判決，另為適法
    判決。爰審酌被告之犯罪動機、目的、手段、對於告訴人及
    被害人造成之損害，其犯後坦承全部犯行，態度尚稱良好等
    一切情狀，量處如主文第2 項所示之刑，以資懲儆。扣案機
    車鑰匙二支，係被告所有供本件犯罪所用之物，此據被告供
    承在卷，爰依刑法第38條第1 項第2 款規定宣告沒收；至被
    告用以剪斷告訴人戊○○、被害人丙○○店外窗戶鐵窗欄杆
    所用之尖嘴鉗一支，已經被告棄置而不復尋獲，此亦據被告
    於警詢中供述明確，爰不另宣告沒收，併予敘明。
四、被告經合法傳喚，無正當理由不到庭，爰不待其陳述，逕為
    判決，附此敘明。
據上論斷，應依刑事訴訟法第369 條第1 項前段、第364 條、第
371 條、第299 條第1 項前段、刑法第320 條第1 項、第321 條
第1項第2、3款，罰金罰鍰提高標準條例第1 條，判決如主文。
本案經檢察官賴俊雄到庭執行職務。
中　　華　　民　　國　　94　　年　　1 　　月　　11　　日
　　　　　　　　　刑事第二十四庭審判長法　官  陳貽男
　　　　　　　　　　　　　　　　　　  法　官  李世貴
　　　　　　　　　　　　　　　　　　  法　官  陳憲裕
以上正本證明與原本無異。
不得上訴。
                                      書記官  劉育妃
中　　華　　民　　國　　94　　年　　1 　　月　　12　　日
附錄：本案論罪科刑法條全文
中華民國刑法第320條
 (普通竊盜罪、竊佔罪)
意圖為自己或第 3 人不法之所有，而竊取他人之動產者，為竊盜
罪，處五年以下有期徒刑、拘役或五百元以下罰金。
意圖為自己或第 3 人不法之利益，而竊佔他人之不動產者，依前
項之規定處斷。
前二項之未遂犯罰之。
中華民國刑法第321條
 犯竊盜罪而有左列情形之一者，處六月以上、五年以下有期徒刑
：
一  於夜間侵入住宅或有人居住之建築物、船艦或隱匿其內而犯
    之者。
二  毀越門扇、牆垣或其他安全設備而犯之者。
三  攜帶兇器而犯之者。
四  結夥三人以上而犯之者。
五  乘火災、水災或其他災害之際而犯之者。
六  在車站或埠頭而犯之者。
前項之未遂犯罰之。
